臺灣高雄地方法院刑事判決　　　　　　　　　　　　九十二年度交訴字第一五三號
　　公　訴　人　臺灣高雄地方法院檢察署檢察官
　　被　　　告　甲○○
右列被告因公共危險案件，經檢察官提起公訴（九十二年度偵字第一七三六八號），
被告於本院準備程序為有罪之陳述，經合議庭裁定由受命法官依簡式審判程序獨任審
理，本院判決如左：
    主  文
甲○○服用酒類，不能安全駕駛動力交通工具而駕駛，處有期徒刑參月，如易科罰金
，以參佰元折算壹日；又駕駛動力交通工具肇事，致人受傷而逃逸，處有期徒刑陸月
，如易科罰金，以參佰元折算壹日；應執行有期徒刑捌月，如易科罰金，以參佰元折
算壹日。
    事  實
一、甲○○前於民國九十一年間因公共危險案件，經本院於九十一年三月五日以九十
    一年度鳳交簡字第一九二號判處罰金六千元確定，並於九十一年五月三十一日執
    行完畢。詎其仍不知悔改，復於九十二年八月十六日十三時二十分許開始，在高
    雄縣永安鄉某不知名撞球場與友人一同飲酒，明知其已因飲用酒類致反應較慢、
    意識不清，無法安全駕駛動力交通工具，仍於同日十九時許，駕駛車號五五二七
    ∣ＧＨ號自小客車，由高雄縣永安鄉往高雄縣岡山鎮（西往東）方向行駛，嗣於
    同日十九時二十分許，行經高雄縣岡山鎮○○路二０一巷前，本應注意在劃有有
    分向限制線之路段，不得駛入來車之車道內，而依當時之情形並無不能注意之情
    事，竟疏未注意，駛入對向車車道，致車頭撞擊由蔡凱偉駕駛之車號ＶＤ－五七
    七一號自小客車右前方車頭車燈及保險桿處，造成該車車內駕駛蔡凱偉受有右腳
    擦傷、乘客黃玉昭受有胸部、四肢等處挫傷及蔡佳叡受有頭部、右肩等處挫傷等
    傷害（傷害部分均未據告訴），甲○○於肇事後下車查看，明知已致人受傷，竟
    因害怕為警發覺其酒後駕車肇事之行為，未為緊急救護或留下任何個人資料及聯
    絡方式，即基於肇事逃逸之犯意，駕車逃離現場，嗣經到場處理員警根據蔡凱偉
    記下之車牌號碼循線查獲甲○○及其所駕駛之自小客車，並於同日二十二時零三
    分許對其施以酒精濃度測試，測得其吐氣所含酒精濃度已達每公升一點零二毫克
    ，始查獲上情。
二、案經高雄縣政府警察局岡山分局報請臺灣高雄地方法院檢察署檢察官偵查起訴。
  理  由
一、本件被告甲○○所犯係死刑、無期徒刑、最輕本刑為三年以上有期徒刑以外之罪
    ，其於準備程序中就被訴事實為有罪之陳述，經法官告知簡式審判程序之旨，並
    聽取公訴人及被告之意見後，經本院裁定由受命法官獨任進行簡式審判程序，合
    先敘明。
二、訊據被告對其於右揭時、地酒後駕駛自小客車逆向行駛導致肇事，造成蔡凱偉等
    三人受傷，肇事後其並未協助救護傷者及報警處理即逃離現場等事實坦承不諱，
    核與被害人蔡凱偉於警詢及偵查中指訴之情節相符，且有高雄縣警察局岡山分局
    前峰派出所偵查報告、道路交通事故調查報告表、道路交通事故現場圖、高雄縣
    政府警察局舉發違反道路交通管理事件通知單、被告酒精濃度測試紀錄、刑法第
    一百八十五條之三案件測試觀察紀錄表各一份、事故現場照片十二幀（含車損照
    片）及劉光雄醫診斷證明書三紙附卷可稽，足認被告前揭自白應與事實相符，堪
    採為認定其犯罪事實之依據。又刑法第一百八十五條之三服用酒類不能安全駕駛
    動力交通工具而駕駛罪，所謂不能安全駕駛應如何認定，參考德國、美國之認定
    標準，對於酒精濃度呼氣已達每公升零點五五毫克或血液濃度達百分之零點一一
    以上，肇事率為一般正常人之十倍，認為已達「不能安全駕駛」之標準；至於上
    揭數值以下之行為，如輔以其他客觀事實得作為「不能安全駕駛」之判斷時，亦
    應依刑法第一百八十五條之三之規定移送法辦處以刑罰，此有法務部法８８檢字
    第００一六六九號函釋意旨可資參照。本案被告呼氣所含之酒精濃度為每公升一
    點零二毫克，依上揭函示意旨已達不能安全駕駛之程度，且其於員警實施酒測時
    呈現意識模糊、注意力不能集中及走路東倒西歪等狀態，有測試觀察紀錄表一份
    在卷可稽，則被告於本件車禍事故發生當天飲用酒類後，已達不能安全駕駛狀態
    之事實，應堪認定。再按汽車應在遵行車道內行駛，在劃有分向限制線之路段，
    不得駛入來車之車道內，又汽車行駛時，駕駛人應注意車前狀況，並隨時採取必
    要之安全措施，道路交通安全規則第九十七條第二款、第九十四條第三項定有明
    文，被告駕駛汽車於岡山鎮○○路二０一巷前，竟因酒醉意識無法集中而駛入對
    向車道導致肇事，因而造成車內駕駛蔡凱偉、車內乘客黃玉昭及蔡佳叡分別受有
    傷害，其駕駛行為顯有過失，且該過失與被害人之傷害間亦顯有相當因果關係，
    又被告肇事後，曾下車查看，明知已致人受傷，竟未為緊急救護即逕自驅車離去
    ，其肇事逃逸行為，甚為明確。綜上所陳，本案事證明確，應予依法論科。
二、核被告所為，係犯刑法第一百八十五條之三服用酒類不能安全駕駛動力交通工具
    而駕駛罪及第一百八十五條之四駕駛動力交通工具肇事致人受傷而逃逸罪。其所
    犯上開二罪間，犯意各別，行為互異，應予分論併罰。被告前於九十一年五月間
    曾因酒後駕車之公共危險案件，經本院以九十一年度鳳交簡字第一九二號判處罰
    金六千元確定，此有臺灣高等法院被告全國前案紀錄表在卷足考。爰審酌被告有
    酒後駕駛之前科，仍不知警惕，再犯相同之罪，惟犯後坦承全部犯行，態度尚稱
    良好，且已與被害人達成民事和解賠償損害，又被告於肇事後曾下車詢問蔡凱偉
    等人是否受傷，並非立即逃逸，惡性尚非重大等一切情狀，各量處如主文所示之
    刑，併分別諭知易科罰金之折算標準，並定其應執行刑。
據上論斷，應依刑事訴訟法第二百九十九條第一項前段、第二百七十三條之一第一項
，刑法第一百八十五條之三、第一百八十五條之四、第五十一條第五款、第四十一條
第一項、第二項，罰金罰鍰提高標準條例第一條前段、第二條，判決如主文。
中      華      民      國    九十三  年     一     月     十四     日
                                   臺灣高雄地方法院刑事交通庭
                                           法  官  陳銘珠
右正本證明與原本無異。
如不服本判決，應於判決送達後十日內，向本院提出上訴狀。
                                         書記官    謝群育
中    華    民    國      九十三      年      一      月      十四      日
參考法條：
中華民國刑法第一百八十五條之三
服用毒品、麻醉藥品、酒類或其他相類之物，不能安全駕駛動力交通工具而駕駛者，
處一年以下有期徒刑、拘役或三萬元以下罰金。
中華民國刑法第一百八十五條之四
駕駛動力交通工具肇事，致人死傷而逃逸者，處六月以上五年以下有期徒刑。
